臺灣高等法院高雄分院刑事判決　　　　 96年度上易字第160號
上　訴　人
即　被　告　乙○○
　　　　　　　　　　　(
上列上訴人因被告竊盜案件，不服臺灣高雄地方法院95年度易字
第2099號中華民國95年12月28日第一審判決（起訴案號：臺灣高
雄地方法院檢察署95年度偵字第30255 號），提起上訴，本院依
簡式審判程序判決如下：
     主  文
上訴駁回。
     事  實
一、乙○○前於民國94年間，因竊盜案件，經原審以94年度簡上
    字第859 號判處有期徒刑4 月確定，甫於95年2 月10日易科
    罰金執行完畢。猶不知悔改，又基於意圖為自己不法所有之
    竊盜犯意，分別於如附表所示之時間、地點，攜帶其所有客
    觀上足對人之生命、身體、安全構成威脅，具有危險性，可
    供兇器使用之十字、一字螺絲起子各1 把，以踰越牆垣、毀
    越安全設備之方式，侵入如附表所示甲○○、丙○○之住處
    內，竊取如附表所示甲○○、丙○○所有之財物，得手後逃
    離現場。嗣於95年11月15日14時50分許，適乙○○竊取丙○○之財物得手後，攀越圍牆準備逃逸之際，為警當場逮獲，
    並扣得其上開竊得之財物，及其所有供犯罪所用之十字、一
    字螺絲起子各1 把。
二、案經甲○○、丙○○訴由高雄縣政府警察局仁武分局報告臺
    灣高雄地方法院檢察署檢察官偵查起訴。
     理  由
一、上開事實，業據上訴人即被告乙○○於原審及本院審理時供
    承不諱，核與被害人甲○○、丙○○於警詢時指訴之情節相
    符，且有高雄縣政府警察局仁武分局扣押筆錄、扣押物品目
    錄表（見警卷第13至17頁），暨贓物認領保管單2 紙，及蒐
    證照片共7 張等附卷可憑（見警卷第19至20頁、第23至26頁
    ），復有十字、一字螺絲起子各1 把等物扣案可資佐證，足
    見被告上開自白與事實相符，應堪憑信。綜上所述，本件事
    證明確，被告之犯行，洵堪認定。
二、按刑法第321 條第1 項第3 款之攜帶兇器竊盜罪，係以行為
    人攜帶兇器竊盜為其加重條件，此所謂兇器，其種類並無限
    制，凡客觀上足對人之生命、身體、安全構成威脅，具有危
    險性之兇器均屬之，且祇須行竊時攜帶此種具有危險性之兇
    器為已足，並不以攜帶之初有行兇之意圖為必要，最高法院
    著有79年度台上字第5253號判例可資參照，次按刑法第321
    條第1 項第2 款所謂毀越門扇，係指毀損或超越及踰越門扇
    而言，與撬開門鎖啟門入室者不同，又門窗乃屬安全設備之
    一種，撬開後窗而竊取，自屬毀越安全設備（最高法院69年
    度台上字第2415號、56年度台上字第2433號判決參照）。查
    被告前述2 次竊盜犯行所用之十字、一字螺絲起子，除把手
    部分外均屬金屬材質、質地堅硬，客觀上顯足以危害人之身
    體、生命安全，依上開判例意旨說明，該物具客觀危險性，
    而屬兇器無訛，而被告攀爬圍牆、並持螺絲起子撬破窗戶之
    玻璃再入內竊取財物之行為，揆諸上開說明，核屬踰越牆垣
    、毀越安全設備之行為。故核被告乙○○所為，分別係犯如
    附表「所犯法條」欄所示之罪，且按刑法第321 條第1 項第
    2 款毀越安全設備而進入住宅行竊，其越入行為即屬侵入住
    宅，已結合於所犯加重竊盜之罪質中，無更行構成侵入住宅
    及毀損罪，併此敘明。被告所犯如附表所示之2 罪間，犯意
    各別，罪名互殊，應分論併罰。又被告曾有如犯罪事實欄所
    載之前科紀錄，有臺灣高等法院被告前案紀錄表1 份在卷足
    佐，其於有期徒刑執行完畢後，5 年內故意再犯如附表「所
    犯法條」欄所示有期徒刑以上之各罪，均為累犯，皆應依刑
    法第47條第1 項規定加重其刑。
三、原審因而適用刑法第321 條第1 項第2 款、第3 款、第47條
    第1 項、第51條第5 款、第38條第1 項第2 款之規定，並審
    酌被告素行不佳，惟念及其犯罪後坦承犯行、態度良好，又
    所竊得之財物於為警逮捕後已返還告訴人，所造成被害人之
    損害非鉅等一切情狀，分別就被告附表所犯2 罪各量處有期
    徒刑8 月，並定其應執行刑有期徒刑1 年2 月，以資懲儆。
    並認扣案之十字、一字螺絲起子各1 把均為被告所有，業據
    其供明在卷，且為供被告犯罪所用之物，均依刑法第38條第
    1 項第2 款之規定，併予宣告沒收。另公訴人雖聲請對被告
    宣告強制工作處分，原審則認被告所犯竊盜犯行之時間、次
    數、所竊財物及對象觀之，尚與一般慣竊之懶惰成習，長期
    間且有計劃一再多次數而以犯罪成為日常習慣之情形有所不
    同，應屬一時貪念所為之犯罪行為，而非有犯罪習慣之人，
    不予宣告強制工作。經核原判決認事用法並無不合，量刑亦
    屬適度，被告上訴意旨，指摘原判決量刑過重不當，為無理
    由，應予駁回。
據上論斷，應依刑事訴訟法第273 條之1 第1 項、第368 條，判
決如主文。
本案經檢察官陳宗吟到庭執行職務。
中　　華　　民　　國　　96　　年　　3 　　月　　29　　日
                  刑事第三庭    審判長法  官  周賢銳
                                      法  官  黃仁松
                                      法  官  謝宏宗
以上正本證明與原本無異。
本判決不得上訴。
中　　華　　民　　國　　96　　年　　3 　　月　　30　　日
　　　　　　　　　　　　　　　　　　　書記官  熊惠津
附錄本判決論罪科刑法條：
中華民國刑法第321條第1項第2款、第3款
犯竊盜罪而有左列情形之一者，處 6 月以上、 5 年以下有期徒刑：
二  毀越門扇、牆垣或其他安全設備而犯之者。
三  攜帶兇器而犯之者。
附表
┌─┬────┬──────┬───┬─────┬──────┬──────────────┐
│  │        │            │      │          │            │   主        文             │
│編│ 時間   │  地　　點　│被害人│竊得財物  │ 行竊方式   ├────┬────┬────┤
│號│        │            │或告訴│          ├──────┤ 罪  名 │ 宣告刑 │宣告沒收│
│  │        │            │人    │          │ 所犯法條　 │        │        │之物    │
│  │        │            │      │          │ 　　       │        │        │（法條）│
├─┼────┼──────┼───┼─────┼──────┼────┼────┼────┤
│1 │95年11月│高雄縣仁武鄉│告訴人│黃金手鍊2 │持客觀上可供│攜帶兇器│有期徒刑│十字、一│
│  │15日12時│永新六街25巷│甲○○│條、戒子2 │兇器使用之十│、逾越牆│8月     │字螺絲起│
│  │30分    │15號        │　    │只、黃金吊│字、一字螺絲│垣、毀越│        │子各1 把│
│  │        │            │　    │飾1 個、現│起子各1 把，│安全設備│        │（刑法第│
│  │        │            │　    │金2,000 元│攀爬牆垣後，│設備竊盜│        │38條第1 │
│  │        │            │      │（1,000 元│再以螺絲起子│        │        │項第2 款│
│  │        │            │      │已花用）  │撬破窗戶之玻│        │        │）      │
│  │        │            │      │          │璃進入屋內  │        │        │        │
│  │        │            │      │          ├──────┤        │        │        │
│  │        │            │      │          │刑法第321 條│        │        │        │
│  │        │            │      │          │第1 項第2 、│        │        │        │
│  │        │            │      │          │3 款之加重竊│        │        │        │
│  │        │            │      │          │盜罪        │        │        │        │
├─┼────┼──────┼───┼─────┼──────┼────┼────┼────┤
│2 │95年11月│高雄縣仁武鄉│告訴人│手提電腦1 │持上開客觀上│攜帶兇器│有期徒刑│十字、一│
│  │15日14時│京中一街69  │丙○○│部（價值約│可供兇器使用│、逾越牆│8月     │字螺絲起│
│  │30分許  │號          │      │4 萬7,500 │之十字、一字│垣、毀越│        │子各1 把│
│  │        │            │      │元）      │螺絲起子各1 │安全設備│        │（刑法第│
│  │        │            │      │          │把，攀爬牆垣│設備竊盜│        │38條第1 │
│  │        │            │      │          │後，再以螺絲│        │        │項第2 款│
│  │        │            │      │          │起子撬破窗戶│        │        │）      │
│  │        │            │      │          │之玻璃進入屋│        │        │        │
│  │        │            │      │          │內          │        │        │        │
│  │        │            │      │          ├──────┤        │        │        │
│  │        │            │      │          │刑法第321 條│        │        │        │
│  │        │            │      │          │第1 項第2 、│        │        │        │
│  │        │            │      │          │3 款之加重竊│        │        │        │
│  │        │            │      │          │盜罪        │        │        │        │
└─┴────┴──────┴───┴─────┴──────┴────┴────┴────┘
                                                      q
